【裁判字號】    98,易,2955
【裁判日期】    990113
【裁判案由】    傷害
【裁判全文】
臺灣板橋地方法院刑事判決              98年度易字第2955號
公  訴  人  臺灣板橋地方法院檢察署檢察官
被      告  乙○○
            甲○○
上列被告因傷害案件，經檢察官提起公訴（98年度偵字第
26388 號），本院判決如下：
    主  文
乙○○傷害人之身體，處拘役貳拾伍日，如易科罰金，以新臺幣
壹仟元折算壹日。
甲○○傷害人之身體，處拘役貳拾日，如易科罰金，以新臺幣壹
仟元折算壹日。
    事  實
一、甲○○與乙○○於民國98年9 月10日晚間9 時許，於電話中
    因租屋問題發生口角，乙○○遂於同日晚間9 時40分許，與
    其妻丁○○前往臺北縣新莊市○○路新建巷18號前，甲○○
    見乙○○前來，二人復因租屋事宜產生口角爭執，甲○○竟
    基於傷害之故意，出拳毆打乙○○左臉頰，致使乙○○受有
    左臉頰紅腫挫傷之傷害；乙○○因遭甲○○攻擊，亦基於傷
    害之犯意，出手抓向甲○○胸前，致使甲○○受有胸前紅腫
    、抓傷之傷害。
二、案經甲○○、乙○○訴由臺北縣政府警察局新莊分局移送臺
    灣板橋地方法院檢察署檢察官偵查起訴。
    理  由
一、按被告以外之人於審判外之言詞或書面陳述，除法律有規定
    者外，不得作為證據；又被告以外之人於審判外之陳述，雖
    不符合同法第159 條之1 至第159 條之4 之規定，但經當事
    人於審判程序同意作為證據，法院審酌該言詞陳述或書面陳
    述作成時之情況，認為適當者，亦得為證據。當事人、代理
    人或辯護人於法院調查證據時，知有第159 條第1 項不得為
    證據之情形，而未於言詞辯論終結前聲明異議者，視為有前
    項之同意，刑事訴訟法第159 條第1 項、第159 條之5 分別
    定有明文。本判決下列所引用被告乙○○、甲○○以外之人
    於審判外之陳述（包括書面陳述），雖屬傳聞證據，惟公訴
    人及被告就該等審判外陳述之證據能力，於本案言詞辯論終
    結前均未聲明異議（被告乙○○僅就證據之證明力有爭執）
    。本院審酌該等證據資料製作時之情況，並無違法不當及證
    明力明顯過低之瑕疵，亦認為以之作為證據應屬適當，揆諸
    前開規定，認該等證據資料均有證據能力。
二、被告甲○○部分
    被告甲○○前揭傷害之犯罪事實，迭據被告甲○○於警詢、
    偵查及本院審理中自白不諱，核與證人即告訴人乙○○於警
    詢時之證述相符，復有乙○○之行政院衛生署臺北醫院診斷
    證明書1 紙附卷可稽（見偵查卷第16頁），被告甲○○之犯
    行至堪認定。
三、被告乙○○部分
    訊據被告乙○○固坦承其於98年9 月10日晚間，在電話中因
    租屋問題與被告甲○○產生口角，隨即前往臺北縣新莊市○○路新建巷18號前之事實，惟否認有何傷害之犯行，辯稱：
    當日被告甲○○突然一拳揮過來打伊，伊眼鏡掉在地上並往
    後退，伊並未碰觸被告甲○○之身體，遑論毆打被告甲○○
    等語。經查：被告乙○○於前開時地，因遭被告甲○○揮拳
    毆傷臉頰，旋基於傷害之犯意，以手抓被告甲○○胸前，致
    被告甲○○受有胸前紅腫抓傷之傷害等情，業據證人即告訴
    人甲○○於警詢及偵查中證述明確（見偵查卷第6 頁、第7
    頁、第24頁），復有甲○○之行政院衛生署臺北醫院診斷證
    明書1 紙在卷為憑，經核該診斷證明書上所載告訴人甲○○
    受傷部位及傷勢，俱與告訴人甲○○所指述遭被告乙○○傷
    害之情節相符；且觀以該診斷證明書之應診日期及告訴人甲○○之警詢筆錄，足知告訴人甲○○於當日晚間9 時40分許
    案發後，旋即前往上開醫院急診室診療驗傷，並於當日晚間
    11時57分許，檢附前開診斷證明書前往臺北縣政府警察局新
    莊分局丹鳳派出所對被告乙○○提出傷害告訴，尤徵告訴人
    甲○○對被告乙○○所為上開指述，應非虛捏，堪予採信。
    再者，證人丙○○於警詢、偵查中，就被告乙○○於上開時
    地確有與被告甲○○發生拉扯乙節，先後證述一致，亦可佐
    被告乙○○辯稱其僅係被動遭被告甲○○毆打，其未曾碰觸
    被告甲○○云云，無非事後圖卸之詞，不足採信，被告乙○○之傷害犯行，應屬明確。至證人丁○○於本院審理中，雖
    證稱其當日有與被告乙○○共同前往案發現場，其並未見到
    被告乙○○有碰觸或毆打被告甲○○之情事云云，然證人丁○○乃被告乙○○之妻，誼屬至親，其所言難免偏頗之虞，
    且就被告乙○○當日報案之時點，證人丁○○於本院審理中
    ，原證稱被告乙○○於與被告甲○○發生爭執前即已報警，
    而與被告乙○○辯解為相同內容之陳述，惟此部分證詞，顯
    與證人丁○○前於警詢中所言有所出入，證人丁○○有無迴
    護被告乙○○之嫌，尤屬可疑，是尚難僅以證人丁○○於本
    院審理中之證詞，執為有利於被告乙○○之認定。
四、核被告所為，均係犯刑法第277 條第1 項之傷害罪。爰審酌
    被告俱無前科，有臺灣高等法院被告前案紀錄表在卷可憑，
    惟其等遇事不思理性處理，僅因細故即動手互毆，且迄今未
    能達成和解，兼衡其等犯罪之手段、情節、雙方之傷勢均屬
    輕微，被告甲○○犯罪後坦承犯行，被告乙○○則一再飾詞
    否認等一切情狀，分別量處如主文所示之刑，並均諭知易科
    罰金之折算標準，以資懲儆。
據上論斷，應依刑事訴訟法第299 條第1 項前段，刑法第277 條
第1 項、第41條第1 項前段，刑法施行法第1 條之1 ，判決如主
文。
本案經檢察官陳姿雯到庭執行職務。
中    華    民    國    99    年    1     月    13    日
                  刑事第二十庭  法  官  吳佳穎
以上正本證明與原本無異
如不服本判決應於送達後10日內向本院提出上訴狀
                                書記官  黃炎煌
中    華    民    國    99    年    1     月    13    日
附錄本案論罪科刑法條全文：
中華民國刑法第277條第1 項：
傷害人之身體或健康者，處3 年以下有期徒刑、拘役或1,000 元
以下罰金。

司法院資訊處製作；財團法人民間司法改革基金會備份。
